【裁判字號】    89,易,1141
【裁判日期】    890816
【裁判案由】    毒品危害防制條例
【裁判全文】
臺灣桃園地方法院刑事判決                        八十九年度易字第一一四一號
    公  訴  人  臺灣桃園地方法院檢察署檢察官
    被      告  甲○○
右列被告因違反毒品危害防制條例案件，經檢察官提起公訴（八十九年度毒偵字第二
一號），本院判決如左：
        主  文
甲○○持有第二級毒品，處有期徒刑肆月，如易科罰金以參佰元折算壹日。
扣案之安非他命壹包（淨重零點捌公克）、含有安非他命殘渣之吸食器壹組及玻璃球
參個，均沒收銷燬之。
        事  實
一、甲○○於不詳之時間，自不詳之來源，取得安非他命一包（淨重０．八公克）與
    含有安非他命殘渣之吸食器一組、玻璃球三個，並將後者即含有安非他命殘渣之
    吸食器一組、玻璃球三個置於位於桃園縣桃園市○○路四四八號九樓之四之租居
    所內，前開安非他命一包則以一煙盒包裝並置於己所穿之長褲右後口袋內，嗣於
    八十八年十二月廿四日凌晨四時許，在桃園中正機場入境大廳為警查獲，並自其
    所穿之長褲右後口袋內扣得前開安非他命一包，警方並循線至其前開租居所內再
    扣得前開含有安非他命殘渣之吸食器一組、玻璃球三個。
二、案經內政部警政署航空警察局報告臺灣桃園地方法院檢察署檢察官偵查起訴。
        理  由
一、訊被告甲○○固不否認警方在其長褲口袋內及前開之租居所內分別扣得安非他命
    一包及含有安非他命殘渣之吸食器一組、玻璃球三個，然辯稱：伊於八十八年十
    二月廿四日凌晨和朱秉彥、林志鴻同車出遊，朱秉彥向伊借煙盒把安非他命放入
    ，伊於案發前並不知道朱秉彥在伊之煙盒內放入安非他命；伊很久沒有去前開租
    居所，是不詳姓名綽號「紅鈴」之友人借住該處，把含有安非他命殘渣之吸食器
    一組、玻璃球三個放在該處的云云。惟查：證人朱秉彥於警、偵訊時均嚴詞否認
    有把安非他命放入被告之煙盒內，非惟如是，被告於警訊中亦供承朱秉彥將安非
    他命用紙包著放在伊之煙盒內，並託伊攜帶，伊亦明知朱秉彥有毒品前科，由是
    ，即使被告所辯該安非他命係朱秉彥置入伊之煙盒內屬實，其亦斷無不知朱秉彥
    所置入之「用紙包著」之物品為何物。再被告既辯稱將其之租居所借予綽號「紅
  鈴」之友人居住，可見其與該「紅鈴」者必交情匪淺，焉有不知其人之姓名年籍
    及住處之理？否則豈非被告未實際居住該處而借予「紅鈴」居住，並心甘情願代
    付該處之租金？況被告亦於警訊時自陳含有安非他命殘渣之吸食器一組、玻璃球
    三個是「紅鈴」於八十八年十二月初到伊家吸食後所留下來的，伊既辯稱很久沒
    有去其前開租居所，則焉有必知該等物品即必為何人所遺留之理？綜上，被告辯
    詞顯屬避就之詞，不足採信，此外並有扣得如事實欄所述之物品可資佐證，而該
    等物品，均係甲基安非他命或殘留甲基安非他命，此有法務部調查局檢驗通知書
    二紙在卷足憑，本件事證明確，被告犯行已堪認定。
二、核被告所為係犯毒品危害防制條例第十一條第二項之持有第二級毒品罪。爰審酌
    被告犯後猶飾詞卸責、其持有毒品對己及社會之危害性、犯罪手段等一切情狀，
    量處如主文所示之刑，並諭知易科罰金之折算標準。扣案之安非他命一包（淨重
    ０．八公克）、含有安非他命殘渣之吸食器一組及玻璃球三個，均應依毒品危害
    防制條例第十八條第一項前段之規定，沒收銷燬之。
據上論斷，應依刑事訴訟法第二百九十九條第一項前段，毒品危害防制條例第十一條
第二項、第十八條第一項前段，刑法第十一條前段、第四十一條，判決如主文。
本案經檢察官魏雯祈到庭執行職務
中      華      民      國      八十九    年    八      月      十六    日
                                臺灣桃園地方法院刑事第一庭
                                      法  官    曾  雨  明
右正本證明與原本無異。
如不服本判決，應於判決送達後十日內向本院提出上訴狀( 應附繕本 )，上訴於
臺灣高等法院。
                                      書記官    戴  育  萍
中        華        民        國   八十九   年    八    月     十七     日
附論罪科刑依據之法條：
毒品危害防制條例第十一條第二項
持有第二級毒品者，處二年以下有期徒刑、拘役或新臺幣三萬元以下罰金。


司法院資訊處製作；財團法人民間司法改革基金會備份。
